【裁判字號】    99,交聲,135
【裁判日期】    990128
【裁判案由】    違反道路交通管理處罰條例聲明異議
【裁判全文】
臺灣臺北地方法院交通事件裁定         99年度交聲字第135號
原處分機關  臺北市交通事件裁決所
異  議  人
即受處分人  甲○○
上列異議人因違反道路交通管理處罰條例案件，對於臺北市交通
事件裁決所99年1月14日所為之處分（原處分案號：北市裁罰字
第裁22-1AF151574號），聲明異議，本院裁定如下：
    主  文
異議駁回。
    理  由
一、原處分意旨略以：異議人宋淑芬於民國98年12月27日15時39
    分許，將車牌號碼8783-DQ號自用小客車，停放於臺北市大
    安區○○○路○段181號6樓之1「身心障礙專用停車位」，經
    臺北市停車管理工程處依法舉發。爰依道路交通管理處罰條
    例第56條第1項第10款規定裁處罰鍰新臺幣（下同）1200 元
    。
二、異議意旨略以：一般殘障礙停車位均會在停車格地上及側面
    標示，駛入前即可察覺。但本件停車地點為臨時停車場，只
    在停車格角落立一支桿子，完全不同於一般殘障停車位標示
    ，其停車格與一般停車格完全相同沒有區分。異議人於98年
    12月27日15時20分許，至臺北市士林官邸小型臨時停車場停
    車，因該標示不明顯，致未能察覺為殘障停車位，始在該處
    停車云云，
三、按汽車駕駛人停車時，於身心障礙專用停車位違規停車，處
    600元以上1200元以下罰鍰，道路交通管理處罰條例第56條
    第1項第10款定有明文。按身心障礙專用停車位之設置，係
    供持有身心障礙專用停車位識別證之身心障礙者本人或其家
    屬使用，且停車時須將其識別證置於汽車擋風玻璃明顯處或
    黏貼於機車車首，身心障礙專用停車位設置管理辦法第11條
    、第12條分別定有明文。
四、經查:
  (一)本件異議人未領有身心障礙專用停車位識別證，其於前揭時
    間，將車牌號碼8783-DQ號自用小客車停放於臺北市大安區
    ○○○路2段181號6樓之1「身心障礙專用停車位」內，為異
    議人所不爭執，並有舉發採證照片在卷可稽。且依舉發照片
    所示，該身心障礙停車格位明顯比一般小客車停車位大，且
    停車格邊亦豎有「身心殘障專用停車位」標誌，亦有現場照
    片在卷可查，應可明確辨識係屬身心障礙專用停車位，是異
    議人辯稱:該停車格標示不明云云，即無可採。
  (二)綜上，本件異議人未依法領用身心障礙專用停車位識別證，
    而於上開時間，將其所駕駛之上開汽車停放於身心障礙專用
    停車位之違規事實，事證明確，洵堪認定。從而，原處分機
    關依道路交通管理處罰條例第56條第1項第10款，裁處異議
    人罰鍰1200元自屬於法有據，而無不當之情事。本件異議為
    無理由，應予駁回。
據上論斷，應依道路交通案件處理辦法第19條，裁定如主文。
中    華    民    國    99    年    1     月    28    日
                  交通法庭法  官  李桂英
上正本證明與原本無異。
如不服本裁定應於送達後5日內向本院提出抗告狀。
                          書記官  嚴君珮
中    華    民    國    99    年    1     月    28    日

司法院資訊處製作；財團法人民間司法改革基金會備份。
